# 收到股东现金投资款，未验资，可以进“实收资本”科目核算吗？

提问人：aliceydd 时间：2015-04-17 16:38:58
银行回单有一点瑕疵，就是用途备注是“往来款”或“转贷”， 这样还可以入“实收资本”吗

回答人：chenyiwei
这样计入实收资本依据不足。建议重新规范汇款。如果不可行的，至少应要求该出资股东确认其中出资款的金额和对应的实收资本金额，另外全体股东一致确认该出资。但这样做总是有不小风险的。